臺灣臺北地方法院刑事判決　　　　　　　 93年度訴字第761號
公　訴　人　臺灣臺北地方法院檢察署檢察官
被　　　告　乙○○
選任辯護人　徐揆智律師
　　　　　　林幸慧律師
上列被告因偽造文書等案件，經檢察官提起公訴（九十三年度偵
字第七六四一號），本院判決如左：
    主  文
乙○○共同連續意圖供行使之用，而偽造有價證券，處有期徒刑
肆年陸月。
偽造之「甲○」身分證壹張、偽造之「甲○」印章貳枚、「捷寶
瑞國際企業有限公司」印章壹枚、附表一編號二至七號所示銀行
存摺共陸本、萬泰商業銀行支票領取證壹張、萬泰商業銀行存款
憑條壹張、萬泰商業銀行印鑑卡壹張、附表一編號一至八號所示
偽造之「甲○」印文參拾肆枚、簽名拾柒枚及附表二所示偽造之
支票參拾壹張均沒收。
    事  實
一、乙○○於民國九十一年間，因詐欺案件逃匿，經臺灣高雄地
    方法院檢察署發布通緝。詎於逃匿期間仍不知悔改，且為掩
    飾自己通緝犯之身分，竟與姓名、年籍不詳自稱「丙○○」
    及綽號「小胖」之成年男子基於偽造公印文之犯意聯絡，與
    偽造印文、行使偽造私文書、行使偽造身分證，與為自己及
    第三人「丙○○」、「小胖」之概括犯意聯絡，且意圖供行
    使之意而偽造支票之概括犯意聯絡，先由乙○○於九十二年
    六、七月間，在不詳處所，提供自己之照片一張予「小胖」
    而偽造上有偽造之「內政部印」公印文的「甲○」國民身分
    證一張及「甲○」印章二枚後，復於九十二年九月二日，由
    「小胖」持前開偽造之「甲○」身分證、印章，與乙○○偽
    造「甲○」簽名、印文後所偽造之「甲○」名義的變更登記
    申請書、股東同意書、董事願任同意書後，持向臺北市政府
    商業管理處將「捷寶瑞國際企業有公司」（下稱捷寶瑞公司
    ，原設於臺北市○○○路○段六十九號三樓）之負責人變更
    為「甲○」而行使之，並取得變更負責人為「甲○」後之捷
    寶瑞公司營利事業登記證，「小胖」再將前開內容不實之營
    利事業登記證及偽造之「甲○」身分證、印章交由乙○○分
    別於附表一編號二至七號所示時間，前往華南商業銀行長安
    分行（下稱華南銀行）、中興商業銀行臺北分行（下稱中興
    銀行）、萬泰商業銀行城東分行（下稱萬泰銀行）、合作金
    庫銀行松江分行（下稱合庫銀行）、建華商業銀行中山分行
    （下稱建華銀行）、誠泰商業銀行城北分行（下稱誠泰銀行
    ），分別以捷寶瑞公司、負責人「甲○」之名義，與「甲○
    」個人名義填寫如附表一編號二至七號所示之各項文書而偽
    造「甲○」名義之各私文書後向各銀行提出而行使以開立活
    期存款帳戶、支票帳戶（申請之時間、帳號與偽造之私文書
    均詳如附表一所示），使附表一編號二至七號各銀行承辦人
    員誤認確係「甲○」本人前往開設存款帳戶及申請支票帳戶
    ，而陷於錯誤核准其開戶，並交付各銀行帳戶存摺及支票。
    乙○○詐得各銀行帳戶存摺及支票後，旋即將所領得之華南
    銀行「甲○」名義之支票交由「丙○○」簽發而偽造如附表
    二所示之「甲○」為發票人之支票三十一張並行使之。九十
    三年四月十六日乙○○持偽造之「甲○」身分證、印章、捷
    寶瑞公司營利事業登記證、捷寶瑞公司章等物，前往臺北市
    中山區○○○路○段二二四號萬泰銀行城東分行申請支票帳
    戶時，為行員李家榛推銷現金卡，乙○○復承前為自己不法
    所有及行使偽造私文書之概括犯意，偽填「甲○」個人之資
    料並偽造「甲○」簽名而偽造附表一編號八號之小額循環信
    用貸款申請書後，向李家榛提出申請而行使之，乙○○上開
    行為分別足生損害於甲○、戶政機關管理戶役政之正確性及
    各銀行帳戶管理之正確性。嗣因萬泰銀行核發附表一編號八
    號之現金卡後無法聯繫冒「甲○」之名的乙○○前來領取，
    乃向聯合徵信中心查詢甲○之聯絡電話，經查證始發覺上情
    ，乃向乙○○謊稱支票已經核准，乙○○於同年四月二十三
    日下午三時二十分，前往領取支票時，報警當場查獲，並扣
    得偽造之「甲○」身分證一張、捷寶瑞公司營利事業登記證
    一紙、中興銀行臺北分行、合庫銀行松江分行、建華銀行中
    山分行、誠泰銀行城北分行、萬泰銀行城東分行存摺各一本
    、萬泰銀行支票領取證、印鑑卡、存款憑條各一紙、捷寶瑞
    公司章一枚及偽造之「甲○」印章一枚，而乙○○因萬泰銀
    行於聯繫過程中已經發現乙○○乃冒名之人，而未交付現金
    卡，乙○○終未詐得附表一編號八號所申請之現金卡。
二、案經甲○訴由臺北市政府警察局中山分局報告臺灣臺北地方
    法院檢察署檢察官偵查起訴。
    理  由
一、訊據被告乙○○對於因遭通緝而由姓名、年籍不詳綽號「小
    胖」之成年男子偽造有「內政部印」公印文之「甲○」名義
    身分證一張後，再偽造「甲○」之印章二枚後交予其，而分
    別於附表一所示時間，前往臺北市商業管理處、各銀行偽造
    附表一所示之私文書後提出行使，而分別以「甲○」名義擔
    任捷寶瑞公司負責人，並開立附表一所示各銀行帳戶，而詐
    得各帳戶存摺、支票後，旋即將支票交予「丙○○」使用等
    情均坦承不諱，惟矢口否認有偽造支票以行使之犯意及行為
    ，辯稱：伊只是負責前往在申請書上簽名而已，其他資料、
    印章都是「小胖」、「丙○○」等人偽造、持有，支票也是
    他們在使用，附表二所示各支票伊並不知悉云云。
二、經查：
  (一)被告確實以其自己之照片偽造上有偽造之「內政部印」公印
    文之「甲○」身分證一張，並以之向臺北市商業管理處辦理
    將捷寶瑞公司負責人變更為「甲○」後，持該偽造之身分證
    、印章、內容不實之營利事業登記證，偽造附表一編號二至
    七號所示各申請書等私文書後，向附表一編號二至七號所示
    銀行分別申請以捷寶瑞公司、負責人「甲○」及「甲○」個
    人名義之帳戶、支票，而詐得各銀行之存摺、支票等情，為
    被告坦承在卷，核與告訴人甲○於警詢、偵查及本院審理中
    指訴關於扣案「甲○」身分證並非其所有，且附表一所示申
    請書、帳戶均非其填寫、開設等情、證人即萬泰銀行城東分
    行行員李家榛於警詢、偵查中證述被告以偽造之「甲○」身
    分證偽造附表一編號八號申請書後向其提出申請乙節，均相
    符合，並有真正之「甲○」身分證正反面影本、捷寶瑞公司
    、負責人為「甲○」之臺北市政府營利事業登記證、臺北市
    政府九十三年五月十一日府建商字第０九三一一一０七二０
    ０號函檢附捷寶瑞公司登記案卷（含捷寶瑞公司變更登記申
    請表、股東同意書、偽造之「甲○」身分證影本、董事願任
    同意書）、第二類票據信用資料查覆單、財政部臺北市國稅
    局九十一年度營利事業所得稅核定稅額繳款書、九十年度營
    所稅未分配盈餘核定稅額繳款書（以上均附偵查卷）、內政
    部警政署刑事警察局九十三年八月二日刑鑑字第０九三０一
    四一七九七號鑑驗通知書、萬泰銀行九十三年八月三十一日
    誠泰銀城北字第七八號函檢附捷寶瑞公司之存摺存款業務往
    來約定書、印鑑卡、營利事業登記證及偽造之「甲○」身分
    證、建華銀行九十三年九月一日（93）山作字第０００二五
    號函檢附捷寶瑞公司開立帳戶申請書、營利事業登記證及偽
    造之「甲○」身分證、合庫銀行松江分行九十三年九月七日
    合金江字第０九三０００四六三七號函檢附之捷寶瑞公司開
    戶印鑑卡、存摺存款綜合約定書、營利事業登記證及偽造之
    「甲○」身分證、萬泰銀行城東分行九十三年九月九日城東
    字第０九三００七五０六四八號函檢附之捷寶瑞公司存款業
    務往來約定書、印鑑卡、客戶往來明細表、本院向上開各銀
    行查詢確認是否以「甲○」個人名義開戶及填寫相關文件之
    公務電話紀錄五紙、中興銀行臺北分行九十三年十一月四日
    （九三）興北字第三二五號函檢附之捷寶瑞公司存款戶約定
    書、印鑑卡及偽造之「甲○」身分證（以上均附本院卷一）
    、華南銀行長安分行九十四年七月二十七日（94）華長安字
    第００一六八號函檢附之支票存款往來約定書、印鑑卡、支
    票存款開戶申請書、支票存款往來約定書補充條款及偽造之
    「甲○」身分證影本（以上附本院卷二），與扣案偽造之「
    甲○」身分證一張、偽造之「甲○」印章一枚、捷寶瑞公司
    章一枚、萬泰銀行支票領取證（含偽造之「甲○」印文，未
    完成填寫）、印鑑卡（尚未蓋章，未完成填寫）、存款憑條
    （未完成填寫）、萬泰銀行綜合存款存摺一本（戶名為捷寶
    瑞公司）、誠泰銀行綜合理財存摺一本（戶名為捷寶瑞公司
    ）、建華銀行存摺一本（戶名為捷寶瑞公司）、合庫銀行活
    期存款存摺（戶名為捷寶瑞公司）、中興銀行活期存款存摺
    一本（戶名為捷寶瑞公司）等，均可佐被告前開出於任意性
    之自白與事實相符，得採為認定事實之證據。
  (二)被告並不否認向華南銀行長安分行申請上開支票帳戶後，並
    領取支票交付「丙○○」乙節，而被告所領得之支票確實經
    蓋用「甲○」印文簽發使用而偽造如附表二所示三十一張支
    票，有臺灣票據交換所九十三年十二月六日台票總字第０九
    三００一一七四一號函檢附之明細表、九十三年十二月三十
    日台票總字第０九三００一二四七五號函檢附支票正反面影
    本及退票理由單八份（以上均附本院卷一）、華南銀行長安
    分行九十四年一月十三日（94）華長安字第０００六號函檢
    附之支票正反面影本二十一張（其中支票號碼JC0000000號
    之支票與臺灣票據交換所檢附支票之一相同）等為憑（分附
    本院卷一、二），以上臺灣票據交換所及華南銀行檢送之支
    票影本雖僅二十七張，然依據上開臺灣票據交換所函所指，
    附表二編號二十八至三十一號之支票四張退票未辦理註記而
    在執票人處等語，足認以「甲○」名義所簽發之支票除前開
    檢送之二十七張外，尚有附表二編號二十八至三十一號之四
    張支票。又支票可代替現金交易使用，可避免大筆款項現實
    交付之危險性，也可方便背書轉讓流通，更為公司行號交易
    時所經常使用者，此為一般民眾常識可知，被告犯罪時已年
    近五十，且不僅偽以「甲○」名義擔任捷寶瑞公司負責人，
    更分別以捷寶瑞公司及「甲○」個人名義向銀行開戶、申請
    支票，縱使其未親自偽造「甲○」印文而簽發支票使用，然
    其對於將支票交予「丙○○」後，「丙○○」將會簽發而偽
    造支票使用乙節，不可能不知；又被告於為警查獲時並扣得
    偽造之「甲○」印章一枚、捷寶瑞公司章一枚、萬泰銀行綜
    合存款存摺、誠泰銀行綜合理財存摺、建華銀行存摺、合庫
    銀行活期存款存摺、中興銀行活期存款存摺共五本，非如被
    告所稱：開戶僅負責簽名，其他都交給「小胖」、「丙○○
    」等人云云，與事實不相符，益證被告非單純公司負責人之
    人頭，且對於開設支票帳戶後偽造支票使用乙節應知之甚詳
    ，被告辯稱：伊僅負責簽名，不知偽造支票之事云云，顯屬
    卸責之詞，不足採信。
  (三)綜上所述，被告確有與姓名、年籍不詳自稱「丙○○」及綽
    號「小胖」之成年男子共同偽造「甲○」身分證、印章、附
    表一、二所示私文書、印文、支票等情甚明，被告辯稱並無
    偽造有價證券犯行，並非可採。本件事證明確，被告犯行已
    堪認定，應依法論科。
三、核被告所為係犯刑法第二百零一條第一項偽造有價證券罪（
    偽造附表二所示支票部分）、第二百十六條、第二百十條行
    使偽造私文書罪（偽造附表一所示變更登記申請書、股東同
    意書、董事願任同意書、支票存款開戶申請書、支票存款往
    來約定書、存款戶約定書、存款業務往來申請書、存摺存款
    綜合約定書、開立帳戶申請書、印鑑卡、小額循環信用貸款
    申請書部分）、第二百十六條、第二百十二條行使偽造身分
    證罪、第二百十七條偽造印文罪（偽造存摺內頁之「甲○」
    印文、合庫銀行檢附之營利事業登記書上「甲○」印文、扣
    案支票領取證上「甲○」印文部分）、第二百十八條偽造公
    印文罪（偽造「甲○」身分證上「內政部印」之公印文部分
    ）、第三百三十九條第一項詐欺取財罪（向華南銀行、中興
    銀行、萬泰銀行、合庫銀行、建華銀行、誠泰銀行詐得存摺
    、支票部分）及第三百三十九條第三項、第一項詐欺取財未
    遂罪（向萬泰銀行詐欺現金卡部分）。被告偽造印章及於附
    表一所示私文書、附表二所示支票上偽造簽名、印文，分別
    為偽造各該私文書、支票之部分行為，又偽造各該私文書後
    ，進而行使，偽造之低度行為為行使之高度行為所吸收，均
    不另論罪；被告偽造支票後進而行使，行使之低度行為亦應
    為偽造之高度行為所吸收，亦不另論罪。被告與姓名、年籍
    不詳自稱「丙○○」及綽號「小胖」之成年男子間，就上開
    行為均有犯意聯絡及行為分擔，為共同正犯。被告以附表一
    編號八號申請書向萬泰銀行提出現金卡申請，已著手於詐欺
    行為之實施，惟因該銀行於聯繫被告前往領取現金卡過程中
    已經發現被告乃冒名者，而報警於被告前來銀行領取時予以
    逮捕，此業據證人李家榛證述在卷，亦為起訴書事實欄所載
    ，是本案雖扣有該現金卡，惟應認被告尚未詐得該現金卡而
    未生詐欺取財既遂之結果，為未遂犯（起訴書所犯法條欄應
    係漏載第三百三十九條「第三項」之法條）；又其先後多次
    行使偽造私文書、行使偽造身分證、偽造印文、詐欺取財、
    偽造支票之犯行，均時間緊接，犯罪構成要件相同，顯係基
    於概括犯意反覆為之，為連續犯，均應分別論以一罪（按連
    續犯之各個行為中，縱有既遂、未遂之分，法律上既綜合各
    個行為而只論為一罪，自應從較重之既遂行為論科，最高法
    院二十四年上字第八００號判例意旨可資參照，是被告向萬
    泰銀行詐欺現金卡部分雖屬未遂，仍應與其他詐欺取財既遂
    犯行論以連續犯之一罪）。被告為偽造有價證券而為上述偽
    造文書、偽造印文、詐欺取財等行為，是其所犯偽造有價證
    券罪、行使偽造私文書罪、行使偽造身分證罪、偽造印文罪
    、偽造公印文罪、詐欺取財罪間，有方法、目的之牽連關係
    ，應從一重之偽造有價證券罪論處。爰審酌被告前因案經通
    緝，不知接受司法調查，反以偽造身分證方式逃避追緝，且
    進而申請登記為公司負責人，於銀行開戶、使用支票，對於
    告訴人造成之傷害甚大，犯罪後僅坦承部分犯行，復未與告
    訴人達成和解，對告訴人表示歉意，與其犯罪之動機、手段
    、品行、智識程度等一切情狀，量處如主文所示之刑。
四、被告偽造公印文、附表一編號一至八號私文書、附表一編號
    三號存摺內頁及編號四號支票領取證與編號五號存摺內頁、
    營利事業登記證上之印文、詐欺取財與偽造附表二支票部分
    犯行，雖均未據檢察官於起訴書中載明，惟與前開經本院認
    定有罪部分有裁判上一罪關係，基於審判不可分之原則，本
    院自應併予審究。
五、扣案之偽造「甲○」身分證（含被告之照片一張及偽造之「
    內政部印」公印文一枚）、附表一編號二至七號之萬泰銀行
    綜合存款存摺、誠泰銀行綜合理財存摺、建華銀行存摺、合
    庫銀行活期存款存摺（含偽造之「甲○」印文一枚）、中興
    銀行活期存款存摺（含偽造之「甲○」印文一枚）、華南銀
    行存摺（此存摺雖未扣案，然不能證明業已滅失）各一本，
    均為被告犯行使偽造身分證、偽造公印文及詐欺取財罪所得
    之物，且為被告及共犯「丙○○」、「小胖」等人所有，業
    據被告供承在卷，均應依刑法第三十八條第一項第三款規定
    沒收；扣案之萬泰銀行存款憑條、萬泰銀行印鑑卡、「捷寶
    瑞國際企業有限公司」印章一枚及附表一編號四號萬泰銀行
    支票領取證（含偽造之「甲○」印文一枚）均為被告及共犯
    「丙○○」、「小胖」等人所有，供其等犯本罪所用之物，
    亦據被告供承在卷，應依刑法第三十八條第一項第二款規定
    宣告沒收；附表二所示偽造支票三十一張（均含偽造之「甲
    ○」印文），不問屬於犯人與否，均應依刑法第二百零五條
    規定宣告沒收；偽造之「甲○」印章二枚（向臺北市商業管
    理處辦理變更登記之「甲○」印文與向各銀行申請開戶之「
    甲○」印文並不相同，有前開捷寶瑞公司登記案卷及銀行開
    戶申請書為憑，是顯然除扣案之印章一枚外，尚有另一枚偽
    造之「甲○」印章並未扣案）、附表一編號一至八號所示偽
    造之「甲○」印文三十四枚、署押十七枚均應依刑法第二百
    十九條規定宣告沒收（偽造之「甲○」身分證上偽造之「內
    政部印」公印文及附表一編號三、四、五號存摺內頁、支票
    領取證及附表二支票上偽造之「甲○」印文因該身分證、存
    摺、支票領取證及支票均已宣告沒收，爰不予重複沒收，至
    各該私文書因已交付臺北市政府商業管理處、各銀行，非被
    告所有，亦不予宣告沒收）。另扣案之萬泰銀行現金卡一張
    ，因被告所涉此部分詐欺取財犯行為未遂，即尚未將現金卡
    交付被告，非被告所有，亦不予宣告沒收，附此說明。
據上論斷，應依刑事訴訟法第二百九十九條第一項前段，刑法第
二十八條、第五十六條、第二百零一條第一項、第二百十六條、
第二百十條、第二百十二條、第二百十七條第一項、第二百十八
條第一項、第三百三十九條第一項、第五十五條、第三十八條第
一項第二款、第三款、第二百零五條、第二百十九條，罰金罰鍰
提高標準條例第一條前段，判決如主文。
本案經檢察官張志全到庭執行職務
中　　華　　民　　國　　94　　年　　 8　　月　　25　　日
　　　　　　　　　刑事第十六庭  審判長法官法　官　劉嶽承
                                          法  官  胡宗淦
                                          法  官  黎惠萍
上正本證明與原本無異。
如不服本判決，應於判決送達後10日內向本院提出上訴狀（應抄
附繕本）。告訴人或被害人如對於本判決不服者，應具備理由請
求檢察官上訴，其上訴期間之計算係以檢察官收受判決正本之日
期為準。
                                          書記官  楊麗娟
中　　華　　民　　國　　94　　年　　 8　　月　　25　　日
附錄本案論罪科刑法條全文
刑法第二百零一條第一項、第二百十六條、第二百十條、第二百
十二條、第二百十七條第一項、第二百十八條第一項、第三百三
十九條第一項
中華民國刑法第二百零一條
意圖供行使之用，而偽造、變造公債票、公司股票或其他有價證
券者，處三年以上十年以下有期徒刑，得併科三千元以下罰金。
行使偽造、變造之公債票、公司股票或其他有價證券，或意圖供
行使之用，而收集或交付於人者，處一年以上七年以下有期徒刑
，得併科三千元以下罰金。
中華民國刑法第二百十六條
 (行使偽造變造或登載不實之文書罪)
行使第二百十條至第二百十五條之文書者，依偽造、變造文書或
登載不實事項或使登載不實事項之規定處斷。
中華民國刑法第二百十條
 (偽造變造私文書罪)
偽造、變造私文書，足以生損害於公眾或他人者，處五年以下有
期徒刑。
中華民國刑法第二百十二條
 (偽造變造特種文書罪)
偽造、變造護照、旅券、免許證、特許證及關於品行、能力服務
或其他相類之證書、介紹書，足以生損害於公眾或他人者，處一
年以下有期徒刑、拘役或三百元以下罰金。
中華民國刑法第二百十七條
 (偽造盜用印章印文或署押罪)
偽造印章、印文或署押，足以生損害於公眾或他人者，處三年以
下有期徒刑。
盜用印章、印文或署押，足以生損害於公眾或他人者，亦同。
中華民國刑法第二百十八條
 (偽造盜用公印或公印文罪)
偽造公印或公印文者，處五年以下有期徒刑。
盜用公印或公印文足以生損害於公眾或他人者，亦同。
中華民國刑法第三百三十九條
 (普通詐欺罪)
意圖為自己或第三人不法之所有，以詐術使人將本人或第三人之
物交付者，處五年以下有期徒刑、拘役或科或併科一千元以下罰
金。
以前項方法得財產上不法之利益或使第三人得之者，亦同。
前二項之未遂犯罰之。
附表一：
┌──┬─────┬─────┬─────────┬─────────┬──┐
│編號│偽造時間  │行使偽造文│偽造之文書        │偽造之印文、署押及│備註│
│    │          │書之對象  │                  │其數量            │    │
├──┼─────┼─────┼─────────┼─────────┼──┤
│一  │九十二年九│臺北市政府│(一)股東同意書      │1.「甲○」印文六枚│    │
│    │月二日    │商業管理處│(二)董事願任同意書  │2.「甲○」簽名四枚│    │
├──┼─────┼─────┼─────────┼─────────┼──┤
│二  │九十二年九│華南商業銀│(一)支票存款開戶申請│1.「甲○」印文七枚│    │
│    │月二日    │行長安分行│  書              │2.「甲○」簽名五枚│    │
│    │          │（戶名為「│(二)支票存款往來約定│                  │    │
│    │          │甲○）    │  書              │                  │    │
│    │          │          │(三)印鑑卡          │                  │    │
├──┼─────┼─────┼─────────┼─────────┼──┤
│三  │九十二年九│中興商業銀│(一)中興商業銀行存款│1.「捷寶瑞國際企業│    │
│    │月二十二日│行台北分行│  戶約定書        │  有限公司」印文六│    │
│    │          │（戶名為捷│(二)印鑑卡          │  枚              │    │
│    │          │寶瑞公司）│(三)存摺內頁原留印鑑│2.「甲○」印文九枚│    │
│    │          │          │  欄（非私文書）  │（含存摺內頁印文）│    │
│    │          │          │                  │3.「甲○」簽名二枚│    │
├──┼─────┼─────┼─────────┼─────────┼──┤
│四  │(一)(二)      │萬泰銀行城│(一)萬泰商業銀行存款│1.「捷寶瑞國際企業│    │
│    │九十二年九│東分行    │　業務往來申請書  │  有限公司」印文五│    │
│    │月二十二日│（戶名為捷│(二)印鑑卡          │  枚              │    │
│    │(三)        │寶瑞公司）│(三)萬泰銀行支票領取│2.「甲○」印文五枚│    │
│    │九十三年四│          │　證（未完成填寫，│（含支票領取證上印│    │
│    │月二十三日│          │  非私文書）      │文）              │    │
│    │          │          │                  │3.「甲○」簽名二枚│    │
├──┼─────┼─────┼─────────┼─────────┼──┤
│五  │九十二年九│合作金庫松│(一)合作金庫存摺存款│1.「捷寶瑞國際企業│    │
│    │月二十四日│江分行    │  綜合約定書      │  有限公司」印文四│    │
│    │          │          │(二)活期存款印鑑卡  │  枚              │    │
│    │          │          │(三)存摺內頁存戶印鑑│2.「甲○」印文五枚│    │
│    │          │          │  欄（非私文書）  │（含存摺內頁印文）│    │
│    │          │          │                  │3.「甲○」簽名二枚│    │
│    │          │          ├─────────┼─────────┤    │
│    │          │          │                  │捷寶瑞公司營利事業│    │
│    │          │          │                  │登記證上之「甲○」│    │
│    │          │          │                  │印文一枚          │    │
├──┼─────┼─────┼─────────┼─────────┼──┤
│六  │九十二年九│建華商業銀│(一)建華銀行開立帳戶│1.「甲○」印文一  │    │
│    │月二十四日│行中山分行│　申請書          │枚                │    │
├──┼─────┼─────┼─────────┼─────────┼──┤
│七  │九十二年九│誠泰商業銀│(一)誠泰銀行存摺存款│1.「甲○」印文三枚│    │
│    │月二十四日│行城北分行│　業務往來約定書  │2.「甲○」簽名一枚│    │
│    │          │          │(二)印鑑卡          │                  │    │
├──┼─────┼─────┼─────────┼─────────┼──┤
│八  │九十三年四│萬泰商業銀│小額循環信用貸款申│「甲○」簽名一枚  │    │
│    │月十四日  │行城東分行│請書「George＆Mary│                  │    │
│    │          │          │」現金卡申請書    │                  │    │
└──┴─────┴─────┴─────────┴─────────┴──┘
附表二：
┌──┬─────┬───────┬──────┬──────────┬──┐
│編號│偽造時間  │支票號碼      │票面金額    │偽造之印文及其數量  │備註│
│    │（發票日）│              │（新台幣）  │                    │    │
├──┼─────┼───────┼──────┼──────────┼──┤
│一  │九十二年九│JC0000000     │十八萬元整  │「甲○」印文一枚    │    │
│    │月五日    │              │            │                    │    │
├──┼─────┼───────┼──────┼──────────┼──┤
│二  │九十二年九│JC0000000     │十八萬元整  │「甲○」印文一枚    │    │
│    │月八日    │              │            │                    │    │
├──┼─────┼───────┼──────┼──────────┼──┤
│三  │九十二年九│JC0000000     │十八萬元整  │「甲○」印文一枚    │    │
│    │月九日    │              │            │                    │    │
├──┼─────┼───────┼──────┼──────────┼──┤
│四  │九十二年九│JC0000000     │二十萬元整  │「甲○」印文一枚    │    │
│    │月十日    │              │            │                    │    │
├──┼─────┼───────┼──────┼──────────┼──┤
│五  │九十二年九│JC0000000     │九萬元整    │「甲○」印文一枚    │    │
│    │月十日    │              │            │                    │    │
├──┼─────┼───────┼──────┼──────────┼──┤
│六  │九十二年九│JC0000000     │二十萬元整  │「甲○」印文一枚    │    │
│    │月十三日  │              │            │                    │    │
├──┼─────┼───────┼──────┼──────────┼──┤
│七  │九十二年九│JC0000000     │三萬元整    │「甲○」印文一枚    │    │
│    │月十五日  │              │            │                    │    │
├──┼─────┼───────┼──────┼──────────┼──┤
│八  │九十二年九│JC0000000     │三萬元整    │「甲○」印文一枚    │    │
│    │月十五日  │              │            │                    │    │
├──┼─────┼───────┼──────┼──────────┼──┤
│九  │九十二年九│JC0000000     │十五萬元整  │「甲○」印文一枚    │    │
│    │月十五日  │              │            │                    │    │
├──┼─────┼───────┼──────┼──────────┼──┤
│十  │九十二年九│JC0000000     │六萬元整    │「甲○」印文一枚    │    │
│    │月十七日  │              │            │                    │    │
├──┼─────┼───────┼──────┼──────────┼──┤
│十一│九十二年九│JC0000000     │九萬七千七百│「甲○」印文一枚    │    │
│    │月十八日  │              │元整        │                    │    │
├──┼─────┼───────┼──────┼──────────┼──┤
│十二│九十二年九│JC0000000     │十萬五千元整│「甲○」印文一枚    │    │
│    │月十九日  │              │            │                    │    │
├──┼─────┼───────┼──────┼──────────┼──┤
│十三│九十二年九│JC0000000     │二萬八千元整│「甲○」印文一枚    │    │
│    │月二十二日│              │            │                    │    │
├──┼─────┼───────┼──────┼──────────┼──┤
│十四│九十二年九│JC0000000     │五千元整    │「甲○」印文一枚    │    │
│    │月二十二日│              │            │                    │    │
├──┼─────┼───────┼──────┼──────────┼──┤
│十五│九十二年九│JC0000000     │五千五百元整│「甲○」印文一枚    │    │
│    │月二十六日│              │            │                    │    │
├──┼─────┼───────┼──────┼──────────┼──┤
│十六│九十二年九│JC0000000     │二萬元整    │「甲○」印文一枚    │    │
│    │月二十六日│              │            │                    │    │
├──┼─────┼───────┼──────┼──────────┼──┤
│十七│九十二年十│JC0000000     │十萬元整    │「甲○」印文一枚    │    │
│    │月三日    │              │            │                    │    │
├──┼─────┼───────┼──────┼──────────┼──┤
│十八│九十二年十│JC0000000     │三萬七千五百│「甲○」印文一枚    │    │
│    │月五日    │              │元整        │                    │    │
├──┼─────┼───────┼──────┼──────────┼──┤
│十九│九十二年十│JC0000000     │五萬元整    │「甲○」印文一枚    │    │
│    │月六日    │              │            │                    │    │
├──┼─────┼───────┼──────┼──────────┼──┤
│二十│九十二年十│JC0000000     │三千五百六十│「甲○」印文一枚    │    │
│    │月十日    │              │八元整      │                    │    │
├──┼─────┼───────┼──────┼──────────┼──┤
│二一│九十二年十│JC0000000     │一萬二千元整│「甲○」印文一枚    │    │
│    │月九日    │              │            │                    │    │
├──┼─────┼───────┼──────┼──────────┼──┤
│二二│九十二年十│JC0000000     │二萬二千元整│「甲○」印文一枚    │    │
│    │月十一日  │              │            │                    │    │
├──┼─────┼───────┼──────┼──────────┼──┤
│二三│九十二年十│JC0000000     │一萬五千元整│「甲○」印文一枚    │    │
│    │月十六日  │              │            │                    │    │
├──┼─────┼───────┼──────┼──────────┼──┤
│二四│九十二年十│JC0000000     │八萬元整    │「甲○」印文一枚    │    │
│    │月二十日  │              │            │                    │    │
├──┼─────┼───────┼──────┼──────────┼──┤
│二五│九十二年十│JC0000000     │八萬元整    │「甲○」印文一枚    │    │
│    │月二十一日│              │            │                    │    │
├──┼─────┼───────┼──────┼──────────┼──┤
│二六│九十二年十│JC0000000     │一萬四千元整│「甲○」印文一枚    │    │
│    │一月三十日│              │            │                    │    │
├──┼─────┼───────┼──────┼──────────┼──┤
│二七│九十二年十│JC0000000     │十二萬元整  │「甲○」印文一枚    │    │
│    │二月二十二│              │            │                    │    │
│    │日        │              │            │                    │    │
├──┼─────┼───────┼──────┼──────────┼──┤
│二八│九十三年一│JC0000000     │七萬二千元整│「甲○」印文一枚    │    │
│    │月六日    │              │            │                    │    │
├──┼─────┼───────┼──────┼──────────┼──┤
│二九│九十三年四│JC0000000     │二十萬元整  │「甲○」印文一枚    │    │
│    │月十六日  │              │            │                    │    │
├──┼─────┼───────┼──────┼──────────┼──┤
│三十│九十三年四│JC0000000     │一千萬元整  │「甲○」印文一枚    │    │
│    │月十六日  │              │            │                    │    │
├──┼─────┼───────┼──────┼──────────┼──┤
│三十│九十三年七│JC0000000     │八萬八千元整│「甲○」印文一枚    │    │
│一  │月五日    │              │            │                    │    │
└──┴─────┴───────┴──────┴──────────┴──┘
